【裁判字號】    98,裁,2305
【裁判日期】    980924
【裁判案由】    退伍
【裁判全文】
最  高  行  政  法  院  裁  定
                                      98年度裁字第2305號
上  訴  人  甲○○
訴訟代理人  陳垚祥  律師
被 上訴 人  國防部空軍司令部
代  表  人  乙○○
上列當事人間退伍事件，上訴人對於中華民國98年6月10日臺北
高等行政法院98年度訴字第463號判決，提起上訴，本院裁定如
下：
    主  文
上訴駁回。
上訴審訴訟費用由上訴人負擔。
    理  由
一、按對於高等行政法院判決之上訴，非以其違背法令為理由，
    不得為之，行政訴訟法第242條定有明文。依同法第243條第
    1項規定，判決不適用法規或適用不當者，為違背法令；而
    判決有同條第2項所列各款情形之一者，為當然違背法令。
    是當事人對於高等行政法院判決上訴，如依行政訴訟法第24
    3條第1項規定，以高等行政法院判決有不適用法規或適用不
    當為理由時，其上訴狀或理由書應有具體之指摘，並揭示該
    法規之條項或其內容；若係成文法以外之法則，應揭示該法
    則之旨趣；倘為司法院解釋或本院之判例，則應揭示該判解
    之字號或其內容。如以行政訴訟法第243條第2項所列各款情
    形為理由時，其上訴狀或理由書，應揭示合於該條項各款之
    事實。上訴狀或理由書如未依此項方法表明，或其所表明者
    與上開法條規定不合時，即難認為已對高等行政法院判決之
    違背法令有具體之指摘，其上訴自難認為合法。
二、上訴人原任職空軍防空砲兵指揮部（下稱防空部)第951旅第
    301營第二連少校連長，於民國（下同）95年8月11日凌晨1
    時許，在桃園市○○路與慈文路交岔路口，酒後駕車肇事，
    致人受傷而逃逸，為國防部最高軍事法院96年上訴字第3號
    判決分就酒後駕車、肇事逃逸部分各處有期徒刑7月、8月，
    應執行有期徒刑1年2月，緩刑4年確定。嗣被上訴人於96年9
    月26日仲君字第0960001159號令核予上訴人記大過2次，96
    年度考績評定為丙上，經防空部第951旅及防空部分別於97
    年9月17日、同年月25日逐級召開人事評審會（下稱人評會
    ），決議其不適服現役，被上訴人乃於97年11月4日以國空
    人管字第0970011582號令（下稱原處分）核定其不適服現役
    退伍，溯自97年6月1日生效。上訴人不服，提起訴願，遭駁
    回後，遂提起行政訴訟，經臺北高等行政法院98年度訴字第
    463號判決駁回，上訴人對之提起上訴，主張：原審對於有
    利於上訴人之主張及證據，如上訴人96年度考績表與獎懲記
    錄、防空部951旅於96年9月27日第一次召開不適服現役人評
    會之直屬長官王傳昀中校之證詞、營門衛哨書面陳述記錄、
    97年1、2、3、5點名單與休假記錄等未予審酌，亦未說明不
    採之理由，有判決理由不備之違背法令。上訴人於原審聲請
    傳喚證人，與上訴人於酒駕肇事後是否不知悔悟而不適服現
    役攸關，原審未予調查，亦未說明不調查之原因，有判決不
    備理由之違誤。國防部湯光隆上校酒駕肇事僅記大過1次處
    分，相較之下被上訴人對上訴人所作處分有違平等原則，原
    判決違反行政程序法第3條、第6條、第7條、第10條及陸海
    空軍官士官服役條例第15條第5款規定，有判決不適用法規
    及適用不當之違背法令等語，雖以該判決違背法令為由，惟
    核其上訴理由，係就原審取捨證據、認定事實之職權行使，
    指摘其為不當，並就原審已論斷者，泛言未論斷，或就原審
    所為論斷，泛言其論斷矛盾，而非具體表明合於不適用法規
    、適用法規不當、或行政訴訟法第243條第2項所列各款之情
    形，難認對該判決之如何違背法令已有具體之指摘。依首開
    規定及說明，應認其上訴為不合法。
三、據上論結，本件上訴為不合法。依行政訴訟法第249條第1項
    前段、第104條、民事訴訟法第95條、第78條，裁定如主文
    。
中    華    民    國    98    年    9     月    24    日
                    最高行政法院第四庭
                        審判長法官  劉  鑫  楨
                              法官  林  茂  權
                              法官  劉  介  中
                              法官  曹  瑞  卿
                              法官  陳  鴻  斌
以  上  正  本  證  明  與  原  本  無  異
中    華    民    國    98    年    9     月    25    日
                              書記官  張  雅  琴


司法院資訊處製作；財團法人民間司法改革基金會備份。
